臺灣新北地方法院刑事判決
110年度審易字第2151號
公  訴  人  臺灣新北地方檢察署檢察官
被      告  王友信


            王義正



上列被告等因妨害自由等案件，經檢察官提起公訴（110 年度偵
字第22345 號），本院判決如下：
    主  文
王友信犯強制罪，處拘役叁拾日，如易科罰金，以新臺幣壹仟元
折算壹日；又犯公然侮辱罪，處拘役貳拾日，如易科罰金，以新
臺幣壹仟元折算壹日。應執行拘役肆拾日，如易科罰金，以新臺
幣壹仟元折算壹日。
王義正犯公然侮辱罪，處拘役貳拾日，如易科罰金，以新臺幣壹
仟元折算壹日。
    事實及理由
壹、查被告王友信、王義正所犯均係死刑、無期徒刑、最輕本刑
    為3 年以上有期徒刑以外之罪，被告於準備程序就被訴事實
    為全部有罪之陳述，經告知簡式審判程序之旨，並聽取其2
    人與檢察官之意見後，本院認無不得或不宜改依簡式審判程
    序進行之處，爰依刑事訴訟法第273 條之1 第1 項、第284
　　條之1 之規定，裁定進行簡式審判程序。
貳、本案犯罪事實、證據及應適用之法條，除補充「被告王友信
    、王義正於111 年3 月10日本院準備程序及審理時之自白（
    參本院卷附當日各該筆錄）」為證據外，餘均引用附件即檢
    察官起訴書之記載。
叁、審酌被告2 人與告訴人鄧煒騰素不相識又無仇怨，偶因與告
    訴人在公用道路上駕車過程而發生行車糾紛，未能秉持理性
    、平和之態度，循合法之途徑妥善處理或化解紛爭，駕駛車
    輛之被告王有信卻放縱一己怒氣，在道路上惡意攔車，妨害
    告訴人使用道路之權利，被告2 人復各自下車趨近告訴人並
    口出謾罵言詞加以侮辱，進而妨害告訴人之名譽，所為不啻
    將供公眾通行之道路轉換為恃強凌弱之野蠻叢林，均甚不該
    ，兼衡被告2 人之素行、教育程度、職業、家庭經濟與生活
    狀況，以及犯後皆終能坦承犯行，態度勉可，但迄今未能獲
    取告訴人之諒解等一切情狀，分別量處如主文各項所示之刑
    ，復就被告王友信部分定應執行之刑，並均諭知如易科罰金
    之折算標準，以資處罰。
肆、本判決係依刑事訴訟法第310 條之2 及第454 條所製作之簡
    化判決，依法僅需記載犯罪事實、證據名稱及應適用之法條
    ，並得以簡略方式為之，如認定之犯罪事實、證據及應適用
    之法條，與檢察官起訴書之記載相同者，得引用之，附此敘
    明。
據上論斷，應依刑事訴訟法第273 條之1 第1 項、第299 條第1
項前段、第310 條之2 、第454 條（本件依刑事判決精簡原則，
僅記載程序法條文），判決如主文。
本案經檢察官吳姿函偵查起訴，由檢察官陳炎辰到庭執行公訴。
中　　華　　民　　國    111   年 　  3  　月 　 29  　日
                 刑事第二十四庭  法  官　李俊彥   
以上正本證明與原本無異。
如不服本判決，應於判決送達後20日內敘明上訴理由，向本院提
出上訴狀（應附繕本），上訴於臺灣高等法院。其未敘述上訴理
由者，應於上訴期間屆滿後20日內向本院補提理由書「切勿逕送
上級法院」。
                                 書記官  林慈恩
中　　華　　民　　國　  111 　年　   3    月    29    日
附錄本判決論罪之法律條文：
中華民國刑法第304 條
以強暴、脅迫使人行無義務之事或妨害人行使權利者，處3 年以
下有期徒刑、拘役或9 千元以下罰金。
前項之未遂犯罰之。

中華民國刑法第309 條
公然侮辱人者，處拘役或9 千元以下罰金。
以強暴犯前項之罪者，處1 年以下有期徒刑、拘役或1 萬5 千元
以下罰金。
--------------------------------------------------------
附件：
臺灣新北地方檢察署檢察官起訴書
                                    110年度偵字第22345號
　　被　　　告　王友信　男　29歲（民國00年0月00日生）
　　　　　　　　　　　　住○○市○○區○○街00巷00號5樓
　　　　　　　　　　　　國民身分證統一編號：Z000000000號
　　　　　　　　王義正　男　28歲（民國00年0月0日生）
　　　　　　　　　　　　住○○市○○區○○○街000○0號
　　　　　　　　　　　　居新北市○○區○○街00巷00號5樓
　　　　　　　　　　　　國民身分證統一編號：Z000000000號
上列被告等因妨害自由等案件，業經偵查終結，認應該提起公訴
，茲將犯罪事實及證據並所犯法條分敘如下：
　　　　犯罪事實
一、王友信於民國110年3月8日9時9分許，駕駛車牌號碼000-000
    0號自用小客車搭載王義正（所涉強制罪嫌部分，另為不起
    訴處分）、王友忠（所涉強制及公然侮辱罪嫌，另為不起訴
    處分），沿新北市新莊區中正路往桃園方向行駛，至新北市
    ○○區○○路000號附近時，因與鄧煒騰發生行車糾紛，竟基於
    妨害他人行使權利之犯意，將其駕駛之上開車輛從左側車道
    切入鄧煒騰之車輛前方後，隨即停車，使鄧煒騰無法駕車向
    前行駛而須停留原地，以此方式妨害鄧煒騰行駛車輛之權利
    。嗣王友信、王義正下車後，另基於公然侮辱之犯意，在不
    特定之人得共見共聞之情況下，公然對鄧煒騰辱罵「幹你娘
    」、「幹你娘雞掰」、「衝殺小」等詞，足以貶損鄧煒騰之
    人格及社會評價。
二、案經鄧煒騰訴由新北市政府警察局新莊分局報告偵辦。
　　　　　　證據並所犯法條
一、證據清單及待證事實：
編號 證據清單 待證事實 1 被告王友信於警詢及偵查中之供述。 證明被告王友信坦承將上開車輛停放於告訴人鄧煒騰車輛之前方，使告訴人無法逕自駛離，且於下車後，辱罵告訴人上開之詞等事實。 2 被告王義正於警詢及偵查中之供述。 證明被告王義正坦承於被告王友信下車後，亦有下車並曾講述「幹你娘雞掰」等事實。 3 告訴人鄧煒騰於警詢及偵查中之證述。 證明全部犯罪事實。 4 行車紀錄器影像光碟、擷取照片及本署勘驗筆錄。 證明被告王友信將車輛停放於告訴人之車輛前方，導致告訴人無法自由往前行駛，又被告2人確有辱罵上開之詞等事實。 
二、核被告王友信所為，係犯刑法第304條第1項強制罪嫌、同法
    第309條第1項公然侮辱罪嫌；被告王義正所為，係犯刑法第
    309條第1項公然侮辱罪嫌。被告王友信上開犯行，犯意各別
    ，行為互殊，請予分論併罰。
三、依刑事訴訟法第251條第1項提起公訴。
　　此　致
臺灣新北地方法院
中　　華　　民　　國　 110　　年　　8 　　月　　6 　　日
　　　　　　　　　　　　　　  檢  察  官　吳姿函